臺灣彰化地方法院刑事判決　　　　　　　　　　　　　九十三年度易字第四一八號
　　公　訴　人　臺灣彰化地方法院檢察署檢察官
　　被　　　告　丁○○
右列被告因竊盜案件，經檢察官提起公訴（九十三年度偵字第二六一九號）及併案審
理（九十三年度偵字第三九一八號、第四０九三號），於本院準備程序中，被告就被
訴及併案事實均為有罪之陳述，經裁定改行簡式審判程序，本院判決如左：
    主  文
丁○○連續攜帶兇器竊盜，累犯，處有期徒刑拾月。
    事  實
一、丁○○曾於民國九十一年間，因竊盜案件，經本院以九十二年度易字第二六號判
    處有期徒刑五月確定，並於九十二年十二月五日執行完畢。詎仍不知悔改，因缺
    錢花用，竟基於意圖為自己不法所有之概括犯意，連續六次於附表所示時間、地
    點，以附表所示之犯罪方式，竊取如附表所示被害人之財物得手。嗣於(一)九十三
    年三月一日凌晨，在彰化縣彰化市○○路三十一號前，騎乘車號ＥＹＱ—三六一
    號輕型機車搬運已竊得附表編號二所示之銅材時，為警發覺有異，然未及當場逮
    捕，經警查詢車號後，於九十三年三月四日循線查獲；(二)因附表編號三至五之被
    害人乙○○工廠內設有監視錄影器材，經警察覺丁○○涉有重嫌，故於九十三年
    四月二十八日下午四時三十分許，經警持本院核發搜索票，至其位於彰化縣彰化
    市○○里○○路二四一巷廿八號住處搜索，發覺丁○○犯案時所穿著之衣物；(三)
    經員警調閱附表編號六所示失竊地點附近路口監視錄影畫面，察覺丁○○涉有重
    嫌，循線於九十三年五月十七日下午一時許，在丁○○上址住處前，尋得編號六
    所示失竊之車號ＫＵＳ—九九九號機車後，通知丁○○到案說明，而查知上情。
二、案經彰化縣警察局彰化分局報告臺灣彰化地方法院檢察署檢察官偵查起訴，及彰
    化縣警察局彰化分局報告臺灣彰化地方法院檢察署檢察官併案審理。
      理  由
一、按除被告所犯為死刑、無期徒刑、最輕本刑為三年以上有期徒刑之罪或高等法院
    管轄第一審案件者外，於前條第一項程序進行中，被告先就被訴事實為有罪之陳
    述時，審判長得告知被告簡式審判程序之旨，並聽取當事人、代理人、辯護人及
    輔佐人之意見後，裁定進行簡式審判程序；除簡式審判程序及簡易程序案件外，
    第一審應行合議審判，刑事訴訟法第二百七十三條之一第一項、第二百八十四條
    之一分別定有明文。本件被告丁○○所涉係死刑、無期徒刑、最輕本刑為三年以
    上有期徒刑之罪或高等法院管轄第一審案件以外之罪，並於本院行準備程序時就
    被訴及併案事實均為有罪之陳述，本院合議庭依前揭規定，經評議結果，裁定改
    由受命法官獨任行簡式審判程序，先予敘明。
二、右揭犯罪事實，業據被告丁○○於本院審理時坦承不諱，核與證人即被害人丙○
    、甲○○、戊○○、乙○○於警詢時證述遭竊情節相符（見偵字第二六一九號卷
    第六頁、第七頁至第九頁，併案警卷第四頁，偵字第四０九三號卷第一三頁至第
    一六頁），並有贓物認領保管單四紙、車輛竊盜、車牌失竊資料個別查詢報表—
    查詢車輛認可資料二紙、監視錄影翻拍照片共六紙附卷可稽（見同右偵卷第一五
    頁至第一七頁、同右警卷第一一頁、同右偵卷第二六頁、同右警卷第一０頁、第
    八頁至第九頁），足認被告自白顯與事實相符，本件事證明確，被告犯行洵堪認
    定。
三、按刑法第三百二十一條第一項第三款之攜帶兇器竊盜罪，係以行為人攜帶兇器竊
    盜為其加重要件，此所謂兇器，其種類並無限制，凡客觀上足以對人之生命、身
    體、安全構成威脅，具有危險性之兇器均屬之，且須行竊時攜帶此種具有危險性
    之兇器為已足，並不以攜帶之初有行兇之意圖為必要（參見最高法院七十九年度
    臺上字第五二五三號判例要旨）。查被告犯附表編號一所示之犯行時，係攜帶一
    長約二十公分，且係屬金屬材質之螺絲起子行竊，業據被告自承在卷，是該螺絲
    起子應係屬客觀上足以傷害人之身體之器械，顯為具有危險性之兇器，查被告所
    為如附表編號一所示之犯行，應係犯刑法第三百二十一條第一項第三款之攜帶兇
    器竊盜罪；又被告為如附表編號二所示之犯行時，係先翻越該建築物圍牆並攀爬
    至二樓，再開啟未上鎖大門進入該無人看管屬於建築物之工廠內行竊，是核其此
    部分所為，則係犯刑法第三百二十一條第一項第二款之踰越牆垣竊盜罪。公訴人
    認應論以同條項第一款之夜間侵入住宅竊盜罪，惟該行竊場所係屬建築物之工廠
    ，尚非住宅一情，業據證人即工廠負責人甲○○證稱在卷，而被告行竊當時並無
    人看守，是該建築物應屬無人居住之建築物。從而，被告於夜間進入該建築物行
    竊，即無構成刑法第三百二十一條第一項第一款之可能，檢察官前開所認，尚有
    誤會，附此敘明；另被告為如附表編號三至五所示之犯行時，均係開啟未上鎖之
    鐵門，進入該無人看管屬於建築物之工廠內行竊，是核其此部分所為，均係犯刑
    法第三百二十條第一項之普通竊盜罪。公訴人併案意旨認應論以踰越門扇、夜間
    侵入住宅罪，惟被告進入該工廠係開啟鐵門進入，尚與踰越門扇之定義有間；且
    該行竊場所係屬工廠，尚非住宅，於被告行竊當時亦無人看守，此據被告陳稱在
    卷，是該建築物應屬無人居住之建築物。是被告三次於夜間、開啟鐵門後進入該
    建築物行竊，即無構成刑法第三百二十一條第一項第二款、第一款之可能，檢察
    官此部分所認，亦有誤會，附此敘明；再被告為附表編號六之犯行，則係犯刑法
    第三百二十條第一項之普通竊盜罪。被告先後六次竊盜行為，時間緊接，所犯基
    本構成要件相同，雖有攜帶兇器竊盜、踰越牆垣竊盜及普通竊盜之分，仍成立連
    續犯，應依刑法第五十六條之規定，論以情節較重之攜帶兇器竊盜一罪，並加重
    其刑。又公訴人起訴事實雖未敘及被告所為附表編號三至六之犯行，然該部分併
    案事實與公訴人起訴書所載之犯罪事實具有連續犯之裁判上一罪關係，已如前述
    ，應為起訴效力所及，本院自應併予審究。再被告前因竊盜案件，經本院以九十
    二年度易字第二六號判處有期徒刑五月確定，並於九十二年十二月五日執行完畢
    等情，有臺灣高等法院被告全國前案紀錄表存卷可按，其於五年內再犯本件最重
    本刑為有期徒刑以上之罪，為累犯，應依刑法第四十七條規定，遞加重其刑。爰
    審酌被告正值青壯年，竟不思憑己力循正當途徑賺取金錢，且其前已有多次竊盜
    前科，此有臺灣高等法院被告全國前案紀錄表在卷可按，素行非佳，然考量其本
    次竊盜所得價值尚非鉅，且其犯後坦承犯行之態度等一切情狀，量處如主文所示
    之刑。末被告犯附表編號一所示竊盜犯行時，所持用之螺絲起子，雖係其所有，
    然該把螺絲起子業經丟棄滅失，此據被告於本院審理時陳稱在卷，既乏證據足資
    證明該螺絲起子尚未滅失，為免執行困難，本院自不為沒收之諭知；又被告犯如
    附表編號三所示竊盜犯行時，所持用之鑰匙一把，並非被告所有，亦據被告供陳
    在卷，且該鑰匙亦非屬違禁物，本院自無從宣告沒收，附此敘明。
據上論斷，應依刑事訴訟法第二百七十三條之一第一項、第二百九十九條第一項前段
，刑法第五十六條、第三百二十一條第一項第三款、第四十七條，判決如主文。
本案經檢察官吳怡盈到庭執行職務
中      華      民      國    九十三    年      七      月    二十六    日
                                臺灣彰化地方法院刑事第三庭
                                        法      官  簡婉倫
右正本證明與原本無異。
如不服本判決，應於判決送達後十日內，向本院提出上訴狀( 須附繕本 )。
告訴人或被害人對於判決如有不服具備理由請求檢察官上訴者，其上訴期間之計算係
以檢察官收受判決正本之日期為準。
                                        法院書記官  林盛輝
中      華      民      國    九十三    年      七      月    二十六    日
刑法第三百二十一條
犯竊盜罪而有左列情形之一者，處六月以上五年以下有期徒刑：
一、於夜間侵入住宅或有人居住之建築物、船艦或隱匿其內而犯之者。
二、毀越門扇、牆垣或其他安全設備而犯之者。
三、攜帶兇器而犯之者。
四、結夥三人以上而犯之者。
五、乘火災、水災或其他災害之際而犯之者。
六、在車站或埠頭而犯之者。
前項之未遂犯罰之。
附  表
┌──┬──────┬──────┬────┬────────┬─────┐
│編號│  犯罪時間  │  犯罪地點  │ 被害人 │    犯罪方式    │ 觸犯法條 │
│    │            │            │        │   及所得財物   │          │
├──┼──────┼──────┼────┼────────┼─────┤
│ 一 │民國九十三年│彰化縣彰化市│所有人陳│丁○○攜帶其所有│刑法第三百│
│    │二月二十三日│精誠路一八九│慧貞；  │，客觀上足對人之│二十一條第│
│    │凌晨二時許  │號前        │使用人林│身體構成危險之螺│一項第三款│
│    │            │            │罕      │絲起子一把，以該│          │
│    │            │            │        │支螺絲起子破壞車│          │
│    │            │            │        │號ＩＷＫ—一二三│          │
│    │            │            │        │號重型機車電門後│          │
│    │            │            │        │竊取之，得手後供│          │
│    │            │            │        │己騎用          │          │
├──┼──────┼──────┼────┼────────┼─────┤
│ 二 │九十三年三月│彰化縣彰化市│ 甲○○ │丁○○以攀爬踰越│刑法第三百│
│    │一日凌晨二時│彰草路三十一│        │圍牆方式至建築物│二十一條第│
│    │三十分許    │號無人看管屬│        │二樓，再開啟未上│一項第二款│
│    │            │於建築物之工│        │鎖之大門進入建築│          │
│    │            │廠內        │        │物內（侵入建築物│          │
│    │            │            │        │部分未據告訴），│          │
│    │            │            │        │徒手竊取置放在工│          │
│    │            │            │        │廠地上之銅片共計│          │
│    │            │            │        │十二把，得手後分│          │
│    │            │            │        │批販售換現      │          │
├──┼──────┼──────┼────┼────────┼─────┤
│ 三 │九十三年四月│彰化縣彰化市│ 乙○○ │利用乙○○未將上│刑法第三百│
│    │二十五日凌晨│中山路一段四│        │址無人看管之工廠│二十條第一│
│    │二時三十分許│三六巷一三號│        │鐵門上鎖之機會，│項        │
││            │無人看管屬於│        │單獨徒手將鐵門開│          │
│    │            │建築物之工廠│        │啟後進入（侵入建│          │
│    │            │內          │        │築物部分未據告訴│          │
│    │            │            │        │），並徒手搬取銅│          │
│    │            │            │        │線三袋，得手後將│          │
│    │            │            │        │銅線變賣換現    │          │
├──┼──────┼──────┼────┼────────┼─────┤
│ 四 │九十三年四月│彰化縣彰化市│ 乙○○ │利用乙○○未將上│刑法第三百│
│    │二十六日凌晨│中山路一段四│        │址無人看管之工廠│二十條第一│
│    │二時三十分許│三六巷一三號│        │鐵門上鎖之機會，│項        │
│    │            │無人看管屬於│        │單獨徒手將鐵門開│          │
│    │            │建築物之工廠│        │啟後進入（侵入建│          │
│    │            │內          │        │築物部分未據告訴│          │
│    │    │            │        │），並徒手搬取銅│          │
│    │            │            │        │線三袋，得手後將│          │
│    │            │            │        │銅線變賣換現    │          │
├──┼──────┼──────┼────┼────────┼─────┤
│ 五 │九十三年四月│彰化縣彰化市│ 乙○○ │利用乙○○未將上│刑法第三百│
│    │二十六日凌晨│中山路一段四│        │址無人看管之工廠│二十條第一│
│    │三時三十分許│三六巷一三號│        │鐵門上鎖之機會，│項        │
│    │            │無人看管屬於│        │單獨徒手將鐵門開│          │
│    │            │建築物之工廠│        │啟後進入（侵入建│          │
│    │            │內          │        │築物部分未據告訴│          │
│    │            │            │        │），並徒手搬取銅│          │
│    │            │            │        │線二袋，得手後將│          │
│    │            │            │        │銅線變賣換現    │          │
├──┼──────┼──────┼────┼────────┼─────┤
│ 六 │九十三年五月│彰化縣彰化市│所有人鄭│趁戊○○未及注意│刑法第三百│
│    │十七日凌晨零│崙美路二四０│慧君；  │際，持用非其所有│二十條第一│
│    │時十五分許  │巷口        │使用人鄭│，且非屬兇器之鑰│項        │
│    │            │            │明周    │匙一把，發動車號│          │
│    │            │            │        │ＫＵＳ—九九九號│          │
│    │            │            │        │重型機車一部，得│          │
│    │            │            │        │手供己騎用      │          │
└──┴──────┴──────┴────┴────────┴─────┘
